# 请教陈版一个关于企业合并的问题

提问人：xiaorui320114 时间：2014-09-23 09:52:40
陈版，请教多次交易分步实现非同一控制下的企业合并，如果属于一揽子交易，应该怎么进行会计处理。 2014 年 7 月 1 日实施的合并财务报表准则仅提到了一句，没有详细说明。谢谢

回答人：chenyiwei
如果属于一揽子交易，则只有在最后步骤完成时才能确定实现控制，即以最后步骤的完成日期作为购买日，以该日被购买方可辨认净资产的公允价值作为会计处理的基础。各次交易的对价之和与所取得的该日被购买方可辨认净资产公允价值份额之间的差额为商誉或负商誉。

提问人：xiaorui320114 时间：2014-09-24 09:11:58
谢谢陈版。还是有些疑惑： 1 、新会计准则对于分步购买获得控制权，要求在购买日对每步购买按照当时购买价格和公允减值的差额确定商誉或当期损益，一揽子购买不用每步确认吗？仅在购买日确认一次就可以了？ 2 、购买日之前持有的股权怎么核算？按权益法或者金融工具？我同事有个说法，说以前各步按预付款，但这个好像实在没依据

回答人：chenyiwei
1 、你说的“新会计准则对于分步购买获得控制权，要求在购买日对每步购买按照当时购买价格和公允减值的差额确定商誉或当期损益”是 2010 年解释 4 号生效之前的规定。现在的规定是对原持有的股权按购买日公允价值重新计量，重新计量的差额计入当期损益；
合并成本等于原持有的股份在购买日的公允价值与购买日的追加投资成本之和，商誉在购买日一次性计算。所以对一揽子交易也同样是在购买日一次性确认，不需要每步计算。 2 、如果属于一揽子交易，且在该交易前购买方不持有被购买方股权的，则购买日之前支付的增资或股权收购款暂列“其他非流动资产”，到购买日取得控制权后转入“长期股权投资”的成本中。

提问人：zengfengxia 时间：2014-09-29 21:49:19
若是购买日之前的每一笔交易都对应了相应的股权，在取得控制权日之前可以作为长期股权投资列报吗？

回答人：chenyiwei
在对被投资方具有共同控制或重大影响的前提下，可以作为长期股权投资列报。